臺灣彰化地方法院刑事判決　　　　　　　　　　　　　九十一年度訴字第五五一號
　　公　訴　人　臺灣彰化地方法院檢察署檢察官
　　被　　　告　甲○○
右列被告因違反毒品危害防制條例案件，經檢察官提起公訴（九十一年度毒偵字第八
五九號）及移送併案審理（九十一年度毒偵字第一四三一號），本院判決如左：
    主      文
甲○○連續施用第一級毒品，累犯，處有期徒刑捌月，扣案之海洛因貳小包均沒收銷
燬之。注射針筒壹支沒收。
    事      實
一、甲○○前曾於民國八十二年三月間因煙毒等案件，經法院判處應執行有期徒刑三
    年三月確定，入監執行後於八十四年八月十日假釋出獄並交付保護管束至八十六
    年七月十九日期滿執行完畢；又因施用第一、二級毒品海洛因及安非他命案件，
    經強制戒治期滿，由臺灣彰化地方法院檢察署檢察官於八十九年七月二十四日以
    八十九年度戒毒偵字第八二二、八二三、八二四、八二五號為不起訴處分確定。
    詎其仍不知悔改，自上開不起處分後五年以內，復基於施用第一級毒品海洛因之
    概括犯意，於九十一年四月一日起至同年六月三日止，連續在彰化縣永靖鄉○○
    村○○路○段二三八巷廿六號住處，將第一級毒品海洛因摻水再以針筒注射入人
    體之方式，施用第一級毒品海洛因多次，嗣先於九十一年四月三日下午二時三十
    分許，在彰化縣永靖鄉光雲村意善巷七十九號前為警查獲，並扣得起所有供施用
    之海洛因一小包（驗後淨重零點零八公克）。再於同年六月三日上午九時許，在
    上開住處為警查獲，並扣得注射針筒一支及海洛因一小包（毛重約零點二公克）
二、案經彰化縣警察局田中分局及員林分局先後報請臺灣彰化地方法院檢察署檢察官
    偵查起訴及移送併案審理。
    理      由
一、右揭犯罪事實業據被告甲○○坦白承認，其為警採集之二次尿液，先後送請彰化
    縣衛生局檢驗結果，均呈嗎啡（海洛因施用入人體後，水解還原成嗎啡，再循嗎
    啡之代謝方式排出體外）陽性反應，有該局九十一年四月十五日煙檢字第九一０
    六一二號及九十一年六月十日煙檢字第九一一０四九號煙毒尿液檢驗成績書二紙
    附卷可稽（分見毒偵字第八五九號卷及毒偵字第一四三一號卷第十九頁）。而扣
    案之白色粉末二小包，經法務部調查局鑑定及彰化縣警察局員林分局初步檢驗結
    果結果確為海洛因無誤，有法務部調查局九十一年四月二十四日調科壹字第一四
    ０００八二０四號鑑定通知書及彰化縣警察局員林分局毒品初步檢驗報告單（分
    見毒偵字第八五九號卷及彰化縣警察局員林分局刑案偵查卷），此外復有該二小
    包海洛因及注射針筒一支扣案可資佐證，被告施用第一級毒品海洛因之事實堪以
    認定。又被告因施用第一、二級毒品海洛因及安非他命案件，經強制戒治期滿，
    由臺灣彰化地方法院檢察署檢察官於八十九年七月二十四日以八十九年度戒毒偵
    字第八二二、八二三、八二四、八二五號為不起訴處分確定等情，有該不起訴處
    分書一份、台灣高等法院被告全國前案紀錄表及臺灣彰化地方法院檢察署刑案資
    料查註紀錄表等資料在卷足憑，本件事證明確，被告自不起訴處分後五年以內再
    犯施用毒品之犯行應堪認定。
二、核被告甲○○所為，係犯毒品危害防制條例第十條第一項之施用第一級毒品罪。
    被告持有第一級毒品之低度行為應為其施用之高度行為吸收，不另論罪。被告先
    後多次施用第一級毒品海洛因之犯行，時間緊接，所犯又係構成要件相同之罪名
    ，顯係基於概括犯意為之，應依連續犯規定論以一罪，並加重其刑。又被告前曾
    於八十二年三月間因煙毒等案件，經法院判處應執行有期徒刑三年三月確定，入
    監執行後於八十四年八月十日假釋出獄並交付保護管束至八十六年七月十九日期
    滿執行完畢，有臺灣高等法院被告全國前案紀錄表、在押在監資料表及台灣彰化
    地方法院檢察署刑案資料查註紀錄表在卷可稽，其於刑之執行完畢後五年內再犯
    有期徒刑以上之罪，係屬累犯，依法應遞加重其刑。公訴人起訴事實雖未敘及被
    告自九十一年四月四日起至同年六月三日止，施用第一級毒品海洛因之事實，然
    此部分之事實與公訴人起訴之犯罪事實分別具有連續犯之裁判上一罪之關係，為
    起訴效力所及，本院自應併予審究。爰審酌被告犯罪次數、動機、目的、方法、
    不知珍惜身體，犯罪所生危害，現於戒治處所進行強制戒治及其犯後態度等一切
    情狀，量處如主文所示之刑。至於扣案被告所有之海洛因二小包（人工鑑別編號
    ：000000000、000000000），係屬第一級毒品，爰依毒品危
    害防制條例第十八條第一項前段規定，沒收銷燬之；注射針筒一支為被告所有供
    犯罪所用之物，併予宣告沒收。
據上論斷，應依刑事訴訟法第二百九十九條第一項前段，毒品危害防制條例第十條第
一項、第十八條第一項前段，刑法第十一條前段、第五十六條、第四十七條、第三十
八條第一項第二款，判決如主文。
本案經檢察官施教文到庭執行職務。
中    華    民    國    九十一      年      七      月      二十三      日
                                台灣彰化地方法院刑事第二庭
                                    法      官  李  水  源
右正本證明與原本無異。
如不服本判決，應於判決送達後十日內向本院提出上訴狀( 須附繕本 )。
                                    法院書記官  廖  建  興
中    華    民    國    九十一      年      七      月      二十五      日
附錄論罪科刑法條：
毒品危害防制條例第十條
施用第一級毒品者，處六月以上五年以下有期徒刑。
施用第二級毒品者，處三年以下有期徒刑。
